【裁判字號】    99,審訴,2758
【裁判日期】    990917
【裁判案由】    毒品危害防制條例
【裁判全文】
臺灣高雄地方法院刑事判決            99年度審訴字第2758號
公  訴  人  臺灣高雄地方法院檢察署檢察官
被      告  乙○○
上列被告因毒品危害防制條例案件，經檢察官提起公訴（98年度
毒偵字第6527號），被告於準備程序中就被訴事實為有罪之陳述
，經本院告知簡式審判程序之旨，並聽取被告與公訴人之意見後
，本院合議庭裁定由受命法官獨任進行簡式審判程序，判決如下
：
    主  文
乙○○犯如附表所示之罪共罪，均累犯，分別處如附表所示之
刑。應執行有期徒刑壹年貳月。扣案如附表編號(二)所示之第一級
毒品海洛因捌包，均沒收銷燬之。
    事實及理由
一、犯罪事實：
    乙○○前於民國96年間，因施用毒品案件，經本院以96年度
    毒聲字第614 號裁定送觀察、勒戒後，認有繼續施用毒品之
    傾向，續由本院以96年度毒聲字第1131號裁定令入戒治所施
    以強制戒治，於97年4 月16日執行完畢，並經臺灣高雄地方
    法院檢察署檢察官為不起訴處分確定；復於前開觀察、勒戒
    、強制戒治執行完畢後5 年內之98年間，再犯施用毒品案件
    ，經本院以98年度審簡字第5128號判處有期徒刑4 月確定。
    另於96年間因竊盜案件，經本院以96年度易字第900 號判決
    處有期徒刑6 月確定，嗣經減刑，於97年7 月15日縮刑期滿
    執行完畢。詎其仍不知悔改及戒絕毒癮，復分別為下列行為
    ：
  (一)基於施用第一級毒品海洛因與第二級毒品甲基安非他命之犯
    意，於98年10月4 日下午3 時許，在其位於高雄縣美濃鎮柳
    樹塘28號住處內，以注射之方式，施用第一級毒品海洛因1
    次；繼而以將甲基安非他命置入玻璃球內燒烤之方式，施用
    第二級毒品甲基安非他命1 次。
  (二)基於持有第一級毒品海洛因之犯意，於98年10月5 日上午9
    時分許，在高雄縣美濃鎮三山國王廟，向某真實姓名、年籍
    不詳之綽號「捲毛」之成年男子，以新臺幣3000元之價格，
    購入第一級毒品海洛因8 包，而予以持有之。嗣於同日上午
    10時50分許，在高雄縣美濃鎮○○街與興隆路口，為警盤查
    ，當場扣得上開未及施用之第一級毒品海洛因8 包（重量如
    附表編號(二)所示），並經其同意採集其尿液送驗，檢驗結果
    確呈嗎啡、可待因、甲基安非他命陽性反應，進而知悉上情
    。
二、證據：
    上開犯罪事實，有下列證據可資證明：
  (一)台灣檢驗科技股份有限公司98年10月22日濫用藥物尿液檢驗
    報告、高雄縣警察局旗山分局毒品危害防制條例案件嫌犯代
    號與真實姓名對照表對照表各1 份。
  (二)法務部調查局濫用藥物實驗室鑑定書1 份、扣案之第一級毒
    品海洛因8 包（重量如附表編號(二)所示）。
  (三)被告之自白。
三、論罪：
  (一)被告前經送觀察、勒戒、強制戒治執行完畢後5 年內，再犯
    施用毒品案件，其再為本件施用毒品犯行，自與毒品危害防
    制條例第20條第3 項「五年後再犯」之情形有別，是檢察官
    逕行起訴，即無不合，先予敘明。
  (二)核被告上開所為，分別係犯毒品危害防制條例第10條第1 項
    、第2 項之施用第一級、第二級毒品罪及同條例第11條第1
    項持有第一級毒品罪。檢察官雖未於起訴書所犯法條欄引用
    毒品危害防制條例第11條第1 項之條文，惟已於起訴書犯罪
    事實欄載明被告持有第一級毒品經查獲之事實，並經本院於
    準備程序、審判程序中補充告知被告另涉犯持有第一級毒品
    罪嫌，此有本院99年8 月27日準備程序筆錄、審判筆錄等在
    卷足憑，是該部分既在起訴範圍內，本院自應予以審理，附
    此敘明。被告上開施用第一級毒品海洛因、第二級毒品甲基
    安非他命前所持有之第一、二級毒品部分，其持有之低度行
    為應為施用之高度行為所吸收，均不另論罪。被告所犯上開
    3 罪，犯意各別，行為互殊，觸犯構成要件不同，應予分論
    併罰。又被告前有如犯罪事實欄所述經判處有期徒刑並執行
    完畢之情形，此有臺灣高等法院被告前案紀錄表在卷可佐，
    其於徒刑執行完畢5 年之內故意再犯本件有期徒刑以上之罪
    ，皆為累犯，應依法加重其刑。
四、科刑：
  (一)爰審酌被告施用毒品之行為不僅戕害自身身心健康，亦間接
    影響社會治安，被告前經觀察、勒戒、強制戒治後，仍未能
    戒斷毒癮，復又1 次再犯施用毒品案件經判處徒刑確定，且
    有竊盜前科及執行紀錄，有其本院院內索引卡紀錄表報表及
    前揭臺灣高等法院被告前案紀錄表等各1 份在卷可稽，顯見
    其對毒品之依賴情形非輕，且平日素行非佳，並考量被告犯
    後坦承犯行，暨其施用毒品之種類、前科及次數等一切情狀
    ，分別量處如主文所示之刑，並合併定應執行之刑，以資懲
    儆。
  (二)扣案之白色粉末8 包（驗前淨重合計0.28公克、驗餘淨重合
    計0.27公克），確屬第一級毒品海洛因無訛，此有上開台灣
    檢驗科技股份有限公司濫用藥物尿液檢驗報告1 份在卷可佐
    ；而裝盛該等第一級毒品海洛因之包裝袋，其中亦均含有無
    法析離之第一級毒品海洛因，是均應依毒品危害防制條例第
    18條第1 項前段規定諭知沒收銷燬之。至鑑驗耗用之毒品既
    已滅失，自毋庸宣告沒收銷燬，附此敘明。
據上論斷，應依刑事訴訟法第273 條之1 第1 項、第284 條之1
、第299 條第1 項前段，毒品危害防制條例第10條第1 項、第2
項、第11條第1 項、第18條第1 項前段，刑法第11條、第47條第
1 項、第51條第5 款，判決如主文。
本案經檢察官甲○○到庭執行職務。
中    華    民    國    99    年    9     月    17    日
                  刑事第十庭  法  官    呂明燕
以上正本證明與原本無異。
如不服本判決應於收受本判決後10日內向本院提出上訴書狀，並
應敘述具體理由，如未敘述上訴理由者，應於上訴期間屆滿後20
日內補提理由書狀於本院（均須按他造當事人之人數附繕本）「
切勿逕送上級法院」。
中    華    民    國    99    年    9     月    17    日
                              書記官    張琇晴
附表：
┌─────────┬─────────────────────────┐
│     編    號     │          所   宣   告   之   罪   與   刑        │
├─────────┼─────────────────────────┤
│       (一)         │施用第一級毒品，累犯，處有期徒刑捌月；又施用第二級│
│即犯罪事實欄(一)部分│毒品，累犯，處有期徒刑伍月。                      │
├─────────┼─────────────────────────┤
│       (二)         │持有第一級毒品，累犯，處有期徒刑月，扣案第一級毒│
│即犯罪事實欄(二)部分│品海洛因捌包（驗後淨重合計零點貳柒公克，均另含包裝│
│                  │袋），均沒收銷燬之。                              │
└─────────┴─────────────────────────┘
附錄本判決論罪科刑之法條：
毒品危害防制條例第10條
施用第一級毒品者，處六月以上五年以下有期徒刑。
施用第二級毒品者，處三年以下有期徒刑。
毒品危害防制條例第11條第1項
持有第一級毒品者，處 3 年以下有期徒刑、拘役或新臺幣 5 萬
元以下罰金。

司法院資訊處製作；財團法人民間司法改革基金會備份。
